臺灣臺中地方法院刑事判決             100年度訴字第2106號
公  訴  人  臺灣臺中地方法院檢察署檢察官
被      告  鄭士偉
上列被告因毒品危害防制條例案件，經檢察官提起公訴（100年
度毒偵字第1731號），被告於準備程序中就被訴事實為有罪之陳
述，經告以簡式審判之旨，並聽取意見後，本院合議庭裁定由受
命法官獨任進行簡式審判程序，判決如下：
    主    文
鄭士偉施用第二級毒品，累犯，處有期徒刑伍月。又施用第一級
毒品，累犯，處有期徒刑拾月。應執行有期徒刑壹年。
    犯罪事實及理由
一、犯罪事實：鄭士偉前於民國90年間因施用毒品案件，經本院
    以90年度毒聲字第3121號裁定送觀察、勒戒後，因認無繼續
    施用毒品之傾向，於90年8月13日執行完畢，並經臺灣臺中
    地方法院檢察署檢察官於90年8月15日以90年度毒偵字第
    2881號、第3740號為不起訴處分確定；又於5年內之90年間
    復因施用毒品案件，經本院裁定送觀察勒戒後，因認有繼續
    施用毒品之傾向，再經本院裁定令入戒治處所施以強制戒治
    ，於91年11月4日執行完畢，再於前揭強制戒治執行完畢後5
    年內另因施用毒品案件，經本院以96年度訴字第2047號判決
    判處有期徒刑11月確定，於97年11月4日縮刑期滿執行完畢
    。鄭士偉仍不知戒除毒癮，明知海洛因、甲基安非他命已分
    別列為毒品危害防制條例第2條第2項第1、2款所稱之第一級
    毒品、第二級毒品，竟基於施用第二級毒品甲基安非他命之
    犯意，於99年11月3、4日間某時許，在臺中市北屯區○○○
    街154之3號住處內，以將第二級毒品甲基安非他命置於玻璃
    球吸食器內後，點火燒烤吸食所產生煙霧之方式，施用第二
    級毒品甲基安非他命1次。另基於施用第一級毒品海洛因之
    犯意，於99年11月6日某時許，在上開住處內，以將海洛因
    摻入注射針筒內注射身體之方式，施用第一級毒品海洛因1
    次。嗣於99年11月7月22日時45分許，在臺中市○○區○○
    路與遼陽五街口，員警見鄭士偉神色異常而上前盤問知鄭士
    偉因毒品通緝在案，復因警經徵得鄭士偉同意所採集尿液送
    驗後，結果呈嗎啡及甲基安非他命陽性反應，而查悉上情。
二、證據名稱：
(一)被告鄭士偉於警詢時辯稱最近並無施用毒品之供詞、被告鄭
    士偉於檢察官偵訊及本院審理時對犯罪事實之自白。
(二)臺中市警察局第五分局松安派出所採集尿液鑑定同意書、委
    託尿液檢驗代號與真實姓名對照表及中山醫學大學附設醫院
    檢驗科藥物檢測中心尿液檢驗報告。
(三)臺灣高等法院被告全國前案紀錄表：證明被告前揭經送觀察
    、勒戒執行完畢之事實，被告前有犯罪前科，且於前案甫執
    行完畢後，5年以內故意再犯本件有期徒刑以上之罪，為累
    犯，應依刑法第47條第1項規定加重其刑。
三、核被告所為，係犯同條例第10條第1項、第2項之施用第一、
    二級毒品罪。被告各次施用前持有第一、二級毒品之行為，
    意在供己施用，故其施用前後持有之低度行為，應為施用之
    高度行為所吸收，均不另論罪。又被告前有犯罪事實欄所載
    之前科，甫於97年11月4日執行完畢，有臺灣高等法院被告
    前案紀錄表及刑案資料查註紀錄表在卷可稽，其受徒刑之執
    行完畢後，5年以內故意再犯本件有期徒刑以上之二罪，均
    為累犯，應依刑法第47條第1項規定加重其刑。被告所犯施
    用第一級毒品罪及第二級毒品罪，犯意各別，行為互殊，應
    予分論併罰。爰審酌被告前因施用毒品犯行，經施以觀察、
    勒戒及強制戒治及論罪科刑，竟猶不知戒絕，再施用毒品不
    輟，無視於毒品對於自身健康之戕害及國家對於杜絕毒品犯
    罪之禁令，惟念其犯後尚知坦認犯行，態度尚佳，及施用毒
    品之人亦屬「病人」等一切情狀，暨檢察官具體求刑之意見
    ，各量處如主文所示之刑，並定應執行刑，以示懲儆。
四、應適用之法條：刑事訴訟法第273條之1第1項、第299條第1
    項前段、第310條之2、第454條第1項，毒品危害防制條例第
    10條第1項、第2項，刑法第11條前段、第47條第1項、第51
    條第5款。
中    華    民    國   100    年    9     月    23    日
                  刑事第九庭    法  官  林靜芬
以上正本證明與原本無異。
如不服本判決應於收受送達後10日內向本院提出上訴書狀，並應
敘述具體理由；其未敘述上訴理由者，應於上訴期間屆滿後20日
內向本院補提理由書（均須按他造當事人之人數附繕本）「切勿
逕送上級法院」。
                                書記官  黃雅青
中    華    民    國   100    年    9     月    23    日